【裁判字號】    95,毒抗,127
【裁判日期】    950509
【裁判案由】    聲請觀察、勒戒
【裁判全文】
臺灣高等法院臺南分院刑事裁定         95年度毒抗字第127號
抗  告  人  臺灣臺南地方法院檢察署檢察官
被      告  甲○○
上列抗告人因被告違反毒品危害防制條例案件，不服臺灣臺南地
方法院中華民國95年2月16日裁定（95年度毒聲字第65號），提
起抗告，本院裁定如下：
    主  文
原裁定撤銷，發回臺灣臺南地方法院。
    理  由
一、本件抗告意旨略以：原裁定以被告甲○○施用第二級毒品安
    非他命部分，除被告之自白外，並無其他必要之證據足以佐
    證，尚不足推認被告有施用第二級毒品之犯行，應予駁回云
    云。然查，被告甲○○施用第二級毒品安非他命之犯行，業
    據被告自白不諱，並有長榮大學毒物研究中心於民國（下同
    ）95年2月6日作成之確認報告可稽，被告之自白與事實相符
    ，渠有施用第二級毒品安非他命之犯行已堪認定。原審怠於
    調查，而裁定駁回將被告送觀察、勒戒之聲請，認事用法顯
    有不當，故請求撤銷原裁定，而更為裁定等語。
二、按犯毒品危害防制條例第十條施用第一級或第二級毒品之罪
    者，檢察官應聲請法院裁定，令被告入勒戒處所觀察、勒戒
    ，其期間不得逾二月，毒品危害防制條例第二十條第一項定
    有明文。檢察官依毒品危害防制條例第二十條第一項規定命
    送勒戒處所執行觀察、勒戒處分者，應先向法院聲請裁定，
    法院應於受理聲請後二十四小時內為之，觀察勒戒處分執行
    條例第三條第一項亦定有明文。
三、經查：
  (一)被告甲○○基於概括犯意，自94年12月中旬起至95年1月15
    日13時許止，連續在臺南縣新營市○○街129巷15之3號一樓
    住處等處，施用第一級毒品海洛因及第二級毒品安非他命之
    事實，業據被告於警、偵訊中自白不諱，且有第一級毒品海
    洛因27小包（計毛重20.1公克）、施用毒品器具吸管一支可
    稽。
  (二)又被告於95年2月15日下午15時35分，於臺南縣警察局學甲
    分局當場採集之尿液（尿液編號D008），經送驗結果，呈嗎
    啡及甲基安非他命陽性反應，此有抗告人於本院抗告時所提
    出之臺南縣警察局學甲分局南縣學警偵字第0951000204號函
    ，所附之長榮大學95年2月6日作成之確認報告在卷可憑（見
    本院卷第七頁），惟該函另附之「臺南縣警察局學甲分局採
    集尿液姓名對照表」（見本院卷第八頁），就被告即被採尿
    人甲○○之尿液編號卻為「D004」，與警訊筆錄（見警卷第
    5頁）及前開確認報告所驗之檢體資料為「D008」不同，則
    該確認報告能否作為被告確有施用第二級毒品之證據，實有
    疑義。
四、綜上，抗告人於本院所補提之新證據，為原審所不及查，因
    而就被告施用第二級毒品部分，認除被告之自白外，無其他
    必要證據足以佐證，而駁回檢察官觀察、勒戒之聲請，尚有
    未洽。檢察官抗告意旨以此指摘原裁定不當，為有理由。又
    抗告人於本院抗告時所補提之附件，就被告於臺南縣警察局
    學甲分局所採集之尿液編號究為「D008」或「D004」，本院
    認原審亦有再查明之必要。爰將原裁定撤銷發回，以查明被
    告之犯行是否與毒品危害防制條例第二十條第一項之要件相
    符，而更為適法之裁定，以符法制。
五、據上論斷，應依刑事訴訟法第四百十三條規定，裁定如主文
    。
中    華    民    國    95    年    5     月    9     日
                  刑事第六庭    審判長法  官  蔡崇義
                                      法  官  董武全
                                      法  官  侯明正
以上正本證明與原本無異。
不得抗告。
                                      書記官  李育儒
中    華    民    國    95    年    5     月    11    日


司法院資訊處製作；財團法人民間司法改革基金會備份。
